臺灣新竹地方法院刑事判決
公　訴　人　臺灣新竹地方法院檢察署檢察官
被　　　告　甲○○
上列被告因業務過失致死案件，經檢察官提起公訴（93年度調偵
字第128號），經本院合議庭裁定進行簡式審判程序，判決如下
：
    主  文
甲○○從事業務之人，因業務上之過失致人於死，處有期徒刑拾
月。
    事  實
一、甲○○係豪泰汽車客運股份有限公司（下稱豪泰公司）之營
    業大客車司機，為從事駕駛業務之人，於民國93年8月31日
    下午1時15分許，駕駛豪泰公司所有之車牌號碼325－AC號營
    業大客車沿東西向快速道路，連接新竹縣竹北市○○○路經
    國高架橋上由東往北方向行駛，本應注意車前狀況，隨時採
    取必要之安全措施，且汽車變換車道，應注意安全距離，而
    依當時之天候晴、光線為日間自然光線，路面狀況係乾燥、
    無缺陷且視距良好，亦無不能注意之情事，竟疏未注意，適
    有丙○○騎乘車牌號碼VMT－723號輕型機車，沿同向車道行
    駛在甲○○所駕駛上開營業大客車之左前側，甲○○為變換
    車道行駛至左側內側車道，於注視後視鏡確定無來車，欲變
    換車道時，因未保持安全距離，致該營業大客車之左側前保
    險桿撞擊丙○○及其所騎乘之上開機車，丙○○佩帶之安全
    帽掉落擊中營業大客車左前車擋風玻璃，丙○○倒在營業大
    客車右側而為該大客車右前車輪輾過，丙○○因此顱內受傷
    致硬腦膜下出血、左手前臂嚴重拈碎傷致外傷性截肢等傷害
    ，丙○○經緊急送往新竹縣竹北市東元綜合醫院後轉送長庚
    紀念醫院林口分院救治，嗣於同年9月1日上午7時因頭部鈍
    力損傷合併顱內出血不治死亡。甲○○於肇事後犯罪未被發
    覺前，即向前來處理車禍現場之新竹縣警察局竹北分局六家
    派出所警員李正澍坦承肇事而接受裁判。
二、案經新竹縣警察局竹北分局報請臺灣新竹地方法院檢察署檢
    察官相驗後自動檢舉偵查起訴。
    理  由
一、認定犯罪事實所憑之證據及其認定之理由：
  (一)本件被告甲○○所涉業務過失致死犯行，非死刑、無期徒刑
    、最輕本刑為三年以上有期徒刑之罪，或高等法院管轄第一
    審之案件，被告於本院準備程序進行中，就被訴事實為有罪
    之陳述，經本院合議庭評議結果認合於刑事訴訟法第273條
    之1第1項之規定，裁定進行簡式審判程序，合先敘明。
  (二)訊據被告對於上揭犯罪事實坦承不諱，核與證人乙○○即被
    害人丙○○之夫指訴之情節相符，並有行車紀錄器表1紙、
    事故現場採證照片共47幀（含偵查卷及本院卷內之現場照片
    ）、道路交通事故現場圖附卷可憑。
  (三)按汽車行駛時，駕駛人應注意車前狀況，並隨時採取必要之
    安全措施；汽車在雙向二車道行駛時，應依左列規定：(五)在
    快慢車道間變換車道時，應讓直行車先行，並注意安全距離
    ；汽車在雙向四車道行駛時，應依左列規定：(六)變換車道時
    ，應讓直行車先行，並注意安全距離，道路交通安全規則第
    94條第3項、第97條第5款、第98條第1項第6款分別有明文規
    定。被告甲○○係從事駕駛業務之人，且駕駛車輛上路行駛
    ，理當注意前揭規定；況肇事當時天候晴、光線為日間自然
    光線，路面狀況係乾燥、無缺陷且視距良好等情，亦有道路
    交通事故調查報告表在卷可稽，依照當時之情形，被告並無
    不能注意之情事，而疏未注意遵守上開道路交通安全規則之
    規定，而被害人丙○○確因本件車禍致受有頭部鈍力損傷合
    併顱內出血不治死亡為主要死亡原因，經臺灣新竹地方法院
    檢察署檢察官督同法醫檢驗員相驗屬實，製有勘驗筆錄、相
    驗屍體證明書及驗斷書各1份附卷可稽，亦有長庚紀念醫院
    林口分院診斷證明書在卷可徵。被告甲○○之過失行為與被
    害人丙○○之死亡結果間，有相當因果關係，應堪認定。
  (四)綜上，上開補強證據確足資擔保被告甲○○任意性自白之真
    實，而使本院形成被告確有業務過失致死犯行之確信。
二、論罪、科刑與適用之法律：
  (一)按從事業務之人，對於一定危險之認識能力較常人為高，故
    課以較高之注意義務。換言之，客觀上其避免發生一定危險
    之期待可能性較常人為高，故其違反注意義務之可責性，自
    亦較重。被告甲○○平日以駕駛營業大客車為業，乃從事對
    他人生命、身體之安全，具有高度危險性之駕駛業務之人。
    核被告甲○○因過失行為肇事致被害人丙○○死亡，係犯刑
    法第276條第2項業務過失傷害罪。
  (二)被告甲○○於本件車禍發生後，在未被有偵查犯罪職權之機
    關或公務員查知其係犯人前，即主動向警方表明係駕車肇事
    者，並自承犯罪及表示願接受裁判之意等情，有新竹縣警察
    局道路交通事故肇事人自首情形紀錄表1紙在卷可稽，並經
    本院詢問當時最先到達車禍現場處理本件車禍交通事故之新
    竹縣警察局竹北分局六家派出所警員李正澍屬實，此有本院
    公務電話紀錄表1紙在卷可稽，足認被告甲○○該行為符合
    自首之要件，應依刑法第62條前段之規定減輕其刑。
  (三)科刑：爰審酌被告甲○○之過失程度，被告肇事後坦承之態
    度，造成被害人丙○○因此交通事故死亡，又被告因經濟狀
    況不佳，除公司以扣被告薪資之方式，先行給付被害人家屬
    喪葬費慰問金新臺幣（下同）五萬元外，本院審理時被告當
    庭給付被害人家屬五萬元，惟迄今尚未與被害人家屬為民事
    和解等一切情狀，量處如主文所示之刑。
據上論斷，應依刑事訴訟法第273條之1第1項、第299條第1項前
段，刑法第276條第2項、第62條前段，罰金罰鍰提高標準條例第
1條前段，判決如主文。
本案經檢察官陳宏兆到庭執行職務
中　　華　　民　　國　　94　　年　　6 　　月　　9 　　日
                    交通法庭    法  官  林秋宜
以上正本證明與原本無異。
如不服本判決，應於判決送達後10日內向本院提出上訴狀（應附
繕本），上訴於臺灣高等法院。
中　　華　　民　　國　　94　　年　　6 　　月　　9 　　日
                                書記官  吳美雲
附錄本案論罪科刑法條
刑法第276條
因過失致人於死者，處二年以下有期徒刑、拘役或二千元以下罰
金。
從事業務之人，因業務上之過失犯前項之罪者，處五年以下有期
徒刑或拘役，得併科三千元以下罰金。
